【裁判字號】    97,上訴,4686
【裁判日期】    971023
【裁判案由】    毒品危害防制條例
【裁判全文】
臺灣高等法院刑事判決                97年度上訴字第4686號
上 訴 人
即 被 告  甲○○
上列上訴人因違反毒品危害防制條例案件，不服台灣板橋地方法
院97年度訴字第1006號，中華民國97年7月30日第一審判決（ 起
訴案號：台灣板橋地方法院檢察署97年度毒偵字第403號 ），提
起上訴，本院判決如下：
    主  文
上訴駁回。
    理  由
一、依刑事訴訟法第350條、第361條、第362條、第367條規定，
    不服地方法院之第一審判決而上訴者，須提出上訴書狀，並
    應敘明具體理由，為上訴必備之程式；其所提出之書狀未敘
    述上訴理由，或僅曾以言詞陳述上訴理由者，均應於上述期
    間屆滿後20日內補提理由書於第一審法院。第一審法院經形
    式審查，認逾期未補提上訴理由者，應定期間先命補正；逾
    期未補正者，為上訴不合法律上之程式，應以裁定駁回。倘
    已提出上訴理由，但所提非屬具體理由者，則由第二審法院
    以上訴不合法律上之程式，判決駁回。而所謂具體理由，必
    係依據卷內既有訴訟資料或提出新事證，指摘或表明第一審
    判決有何採證認事、用法或量刑等足以影響判決本旨之不當
    或違法，而構成應予撤銷之具體事由，始克當之（例如：依
    憑證據法則具體指出所採證據何以不具證據能力，或依憑卷
    證資料，明確指出所為證據證明力之判斷如何違背經驗、論
    理法則）；倘僅泛言原判決認定事實錯誤、違背法令、量刑
    失之過重過輕微，而未依上揭意旨指出具體事由，或形式上
    雖已指出具體事由，然該事由縱使屬實，亦不足以認為原判
    決有何不當或違法者（例如：對不具有調查必要性之證據，
    法院未依聲請調查亦未說明理由，或援用證據不當，但除去
    該證據仍應為同一事實之認定），皆難謂係具體理由，俾與
    第二審上訴制度旨在請求第二審法院撤銷、變更第一審不當
    或違法之判決，以實現個案救濟之立法目的相契合，並節制
    濫行上訴（ 最高法院97年度台上字第892號刑事判決意旨參
    照）。又第二審法院認為上訴書狀未敘述理由，依刑事訴訟
    法第 367條但書規定，始應定期間命其補正。如認上訴書狀
    已敘述理由，但其理由非屬具體，其所為上訴，即不符上訴
    之法定要件，自得逕行判決駁回，無定期命補正問題（最高
    法院97年度台上字第3599號刑事判決意旨參照）。
二、本件原審經審理結果，認為上訴人即被告甲○○前於民國88
    年間因施用毒品案件，經臺灣板橋地方法院裁定送觀察、勒
    戒後，認有繼續施用毒品之傾向，復經該院裁定施以強制戒
    治，於91年 1月11日執行完畢釋放。復於95年間因施用毒品
    案件，經該院判處有期徒刑 4月確定，嗣經裁定減為有期徒
    刑2月，於96年10月4日易科罰金執行完畢。仍不知悔改，基
    於施用第一級毒品海洛因及第二級毒品甲基安非他命之犯意
    ，先於96年12月17日下午 2時許，在臺北縣三重市信義公園
    之公共廁所內施用甲基安非他命 1次。另於同年12月18日晚
    間10時許在臺北縣蘆洲市○○路302巷 5號5樓住處內施用海
    洛因1次。嗣於同年12月19日下午4時20分許，在臺北縣三重
    市○○○街42巷 3號前為警查獲，並扣得其所有甲基安非他
    命 1包等情，係以上揭犯罪事實業據上訴人於原審審理時自
    白不諱，其經警查獲後採集尿液鑑驗結果，確呈甲基安非他
    命、嗎啡陽性反應，又扣案之白色透明結晶1包（ 驗餘淨重
    0.6305公克）經鑑驗後認係第二級毒品甲基安非他命，足認
    被告前揭自白與事實相符，堪予採信。因認上訴人犯行明確
    ，就上訴人施用海洛因部分，論以施用第一級毒品罪，累犯
    ，處有期徒刑 1年，及就上訴人施用甲基安非他命部分，論
    以施用第二級毒品罪，累犯，處有期徒刑 6月，併為相關沒
    收之宣告。並就主刑部分定其應執行之刑有期徒刑1年5月。
    經核原審已詳敘其認定上訴人犯罪事實之證據及理由，於法
    尚無不合。上訴意旨略稱：上訴人罹患有心臟病高血壓等宿
    疾，且為單親家庭，需單獨撫育稚女。又上訴人犯行緊接，
    且於偵審中均坦承不諱，原審量刑似嫌過重云云。惟查：量
    刑之輕重，係屬事實審法院得依職權自由裁量之事項，茍於
    量刑時，已依行為人之責任為基礎，並斟酌刑法第57條各款
    所列情狀，而未逾越法定範圍，又未濫用其職權，即不得遽
    指為違法。本件原判決於量刑時，已依上揭規定，審酌上訴
    人有多次毒品前科，素行不佳，明知毒品危害之烈，經減刑
    之寬典後，仍於有期徒刑執行完畢未久復再施用，顯示自行
    戒除毒品之意志薄弱，應予非難，兼衡其經查獲後，竟行逃
    匿，顯示仍存僥倖心理，惟經通緝到庭後自知事證明確而坦
    承犯行，且其施用毒品犯行所生危害，主要以自戕身心健康
    為主，對於他人生命、身體、財產等法益，尚未查得重大直
    接危害等一切情狀，而就上訴人施用第一級毒品罪，量處有
    期徒刑1年，及就上訴人施用第二級毒品罪，量處有期徒刑6
    月，並定其應執行之刑有期徒刑1年5月。既未逾越法定刑度
    ，又未濫用自由裁量之權限，刑度亦屬妥適，核無不當或違
    法之情形。本件上訴人以其個人及家庭因素，上訴請求酌減
    其刑度，並未依據卷內既有訴訟資料或提出新事證，指摘或
    表明原審判決量刑有何不當或違法，而構成應予撤銷之具體
    事由，揆諸上開說明，自難謂已敘明具體理由，
    本件上訴不合法定要件，爰不經言詞辯論，逕以判決駁回。
據上論斷，應依刑事訴訟法第367條前段、第372條，判決如主文
。
中    華    民    國    97    年    10    月    23    日
                  刑事第 七 庭  審判長法  官  陳晴教
                                      法  官  游紅桃
                                      法  官  楊智勝
以上正本證明與原本無異。
施用第二級毒品部分不得上訴。
施用第一級毒品部分如不服本判決，應於收受送達後十日內向本
院提出上訴書狀，其未敘述上訴之理由者並得於提起上訴後十日
內向本院補提理由書（均須按他造當事人之人數附繕本）。
                                      書記官  張美華
中    華    民    國    97    年    10    月    23    日


司法院資訊處製作；財團法人民間司法改革基金會備份。
